【裁判字號】    92,易緝,209
【裁判日期】    920520
【裁判案由】    竊盜
【裁判全文】
臺灣臺中地方法院刑事判決                        九十二年度易緝字第二九號
    公  訴  人  臺灣臺中地方法院檢察署檢察官
    被      告  甲○○
右列被告因竊盜案件，經檢察官提起公訴（九十一年度偵字第三五五四號），本院判
決如左：
    主  文
甲○○攜帶兇器毀壞門扇竊盜，累犯，處有期徒刑壹年陸月。扣案之鐵撬、老虎鉗、
螺絲起子、驗鈔燈筆各壹支均沒收。
    事  實
一、甲○○前曾因竊盜案件，經臺灣高雄地方法院以八十八年度易字第三六九六號判
    處有期徒刑一年，並經臺灣高等法院高雄分院駁回上訴確定，甫於民國（下同）
    九十年一月四日執行完畢。仍不知悔改，竟意圖為自己不法之所有，於九十一年
    二月十九日凌晨三時許，騎乘機車前往臺中縣沙鹿鎮○○街一八○號乙○○經營
    之雅氣小舍泡沫紅茶店，以其所有客觀上對人之生命、身體構成威脅，足供兇器
    使用之鐵撬、老虎鉗、螺絲起子各一支及行竊照明使用之驗鈔燈筆一支，撬開毀
    壞該泡沫紅茶店一樓之鐵捲門後（毀損部分未據告訴），侵入店內竊取收銀機一
    台及其內之硬幣共計新台幣（下同）九百二十五元；適為該泡沫紅茶店對面之住
    戶陳四端夫妻聽聞鐵捲門遭人撬開之聲音，經察看後目睹甲○○正在對面行竊中
    ，即由陳四端之妻打電話報警，再由陳四端前往阻止甲○○離開現場；旋於同日
    凌晨三時四十分許，經警趕赴現場逮捕甲○○，並自其身上扣得鐵撬、老虎鉗、
    螺絲起子、驗鈔燈筆各一支，及在該泡沫紅茶店之走廊扣得甲○○竊得之上開物
    品（業經發還乙○○）。
二、案經臺中縣警察局清水分局報告臺灣臺中地方法院檢察署檢察官偵查起訴。
    理  由
一、訊據被告甲○○矢口否認前揭竊盜犯行，辯稱：伊當天只是在該泡沫紅茶店之騎
    樓喝了半瓶保力達，在該處睡覺，並無行竊，且被竊之收銀機距離伊騎乘之機車
    尚有一段距離，該收銀機並非伊所竊得云云。然查，右揭事實業據被害人乙○○
    於警詢中指述綦詳，且經現場目擊證人陳四端於警詢中證述明確，再證人陳四端
    於九十一年八月九日本院審理中亦到庭證稱：「（問：當天情形如何？）我因為
    之前曾經在一個月內失竊了三輛腳踏車，所以會特別注意住家附近的安全，當天
    晚上一點多時我有聽到外面有聲響，我就在家裡面從鐵門的洞口向外看去，看到
    對面泡沫紅茶店的騎樓，有一名男子好像喝醉酒的樣子，他有躺在地上，我以為
    他喝醉酒，之後我就一直觀察他，我從一點多發現他就一直觀察到三點多，就聽
    到鐵門被撬開的聲音，並且看到鐵門被破壞的情形（問：《提示偵查卷第二十四
    頁照片》是否如照片所示？）是的；我有看到被告潛入泡沫紅茶店內，我一看到
    他進入，我就請我太太打電話報警，我還在觀察他，被告約進入十多分鐘，手上
    提著一個收銀機拿出來放在門口，他再去騎旁邊的機車，正打算要載走收銀機的
    時候，我就打開鐵門制止他離開。（問：證人你制止被告離開時，被告人在作何
    動作？）他已經發動機車，正準備搬收銀機，我怕他馬上把收銀機載走，所以才
    出來制止他。」等語，參以證人陳四端與被告素不相識，亦無怨隙，證人陳四端
    應無設詞故意誣陷被告之理。再倘該收銀機確非被告自該泡沫紅茶店內竊出，而
    係他人所為，則行竊之人理應將該收銀機內之財物取走，而非僅將該收銀機搬至
    該騎樓後，未取走其內財物，人即離去；況證人陳四端於本院審理中亦證稱：「
    （問：在你出去制止被告時，泡沫紅茶店附近有無其他第三人？）沒有，我老婆
    在我出來後也有跟著出來。」等語，則案發當時顯無第三人可疑為行竊之人；證
    人陳四端既自始至終目賭被告行竊之過程，則被告前揭空言否認實係事後卸責之
    詞，無足採信。此外，復有贓物認領保管收據、現場照片七幀附卷可參，另有被
    告所有供行竊使用之鐵撬、老虎鉗、螺絲起子、驗鈔燈筆各一支扣案可資佐證，
    本件事證明確，被告竊盜犯行洵堪認定。
二、按刑法第三百二十一條第一項第三款之攜帶兇器竊盜罪，係以行為人攜帶兇器竊
    盜為其加重條件，此所謂兇器，其種類並無限制，凡客觀上足對人之生命、身體
    、安全構成威脅，具有危險性之兇器均屬之，且祇須行竊時攜帶此種具有危險性
    之兇器為已足，並不以攜帶之初有行兇之意圖為必要（最高法院七十九年度台上
    字第五二五三號判例要旨可供參照）。查本件被告攜帶扣案之鐵撬、老虎鉗、螺
    絲起子破壞上開泡沫紅茶店之鐵捲門，並進入店內行竊收銀機，而依卷附扣案鐵
    撬、老虎鉗、螺絲起子之照片所示（詳偵查卷第二五頁），鐵撬及螺絲起子之一
    端均為尖銳，而老虎鉗則為質的堅硬之鈍器物，客觀上均足對人之身體、生命構
    成威脅，顯均係具有危險性之兇器，故核被告所為，係犯刑法第三百二十一條第
    一項第二款、第三款之攜帶兇器毀壞門扇竊盜之加重竊盜罪。查被告前曾因竊盜
    案件，經臺灣高雄地方法院以八十八年度易字第三六九六號判處有期徒刑一年，
    並經臺灣高等法院高雄分院駁回上訴確定，經入監執行，於九十年一月四日執行
    完畢，其於五年以內再犯本件有期徒刑以上之罪，為累犯，應依刑法第四十七條
    規定加重其刑。爰審酌被告犯罪之動機、目的、手段，素行不佳，前曾犯竊盜、
    強盜、偽造文書、贓物等罪名，有臺灣臺中地方法院檢察署刑案資料查註紀錄表
    及臺灣高等法院被告全國前案紀錄表各一紙在卷可稽，其不思以己力獲取報酬，
    而以竊盜行為，獲取不法之利益，破壞社會秩序甚鉅，犯罪所生之損害自屬重大
    ，量刑本不宜輕縱，再參被告犯後猶飾詞否認，不知悔悟，態度不佳等一切情狀
    ，量處如主文所示之刑，以示懲儆。扣案之鐵撬、老虎鉗、螺絲起子、驗鈔燈筆
    各一支，均係被告所有，業據被告承明在卷，且係供犯本件竊盜罪所用之物，爰
    依刑法第三十八條第一項第二款併予宣告沒收。
據上論斷，應依刑事訴訟法第二百九十九條第一項前段，刑法第三百二十一條第一項
第二款、第三款、第四十七條、第三十八條第一項第二款，判決如主文。
中      華      民      國    九十二    年      五      月     二十     日
                                臺灣臺中地方法院刑事第六庭
                                    法  官  許  月  馨
右正本證明與原本無異。
如不服本判決，應於送達後十日內向本院提出上訴狀 （須附繕本） ，上訴於台灣高
等法院台中分院。
                                    書記官
中      華      民      國    九十二    年      五      月     二十     日
附錄所犯法條：
刑法第三百二十一條：
  犯竊盜罪而有左列情形之一者，處六月以上、五年以下有期徒刑：
  一  於夜間侵入住宅或有人居住之建築物、船艦或隱匿其內而犯之者。
  二  毀越門扇、牆垣或其他安全設備而犯之者。
  三  攜帶兇器而犯之者。
  四  結夥三人以上而犯之者。
  五  乘火災、水災或其他災害之際而犯之者。
  六  在車站或埠頭而犯之者。
  前項之未遂犯罰之。


司法院資訊處製作；財團法人民間司法改革基金會備份。
